【裁判字號】    99,交聲,3049
【裁判日期】    991130
【裁判案由】    聲明異議
【裁判全文】
臺灣臺中地方法院交通事件裁定        99年度交聲字第3049號
原處分機關  交通部公路總局臺中區監理所
異  議  人
即受處分人  黃聖峰
上列異議人即受處分人因違反道路交通管理處罰條例案件，對於
交通部公路總局臺中區監理所中華民國99年 7月22日所為之處分
（原處分案號：中監違字第裁60-GF0000000號），聲明異議，本
院裁定如下：
    主    文
異議駁回。
    理    由
一、原處分略以：異議人即受處分人黃聖峰於民國99年6月4日10
    時許，駕駛車牌9J－2715號自小客車，行經台中市○○○路
    、崇倫街口處，因「闖紅燈（直行）」之違規行為，經臺中
    市警察局第三分局勤工派出所員警以中市警交字第GF000000
    0 號舉發違反道路交通管理事件通知單當場舉發。異議人於
    期限內到案申訴，經原舉發機關函覆舉發無誤後，原處分機
    關交通部公路總局臺中區監理所乃於99年 7月22日依道路交
    通管理處罰條例第53條第1項、第63條第1項第 3款等規定，
    以中監違字第裁60-GF0000000號裁決書，裁處異議人罰鍰新
    臺幣（下同）2,700元，並記違規點數3點。
二、聲明異議意旨略以：異議人駕駛車輛由建國北路往台中市方
    向行駛，對於該路段非常熟悉，所以在設有紅綠燈號誌處，
    更會小心遵守，因此不可能紅燈直行，況且該處有地下道，
    是機車與人行走之處，更不可能紅燈直行云云。
三、按汽車行駛至交岔路口，其行進應遵守燈光號誌；又汽車駕
    駛人，行經有燈光號誌管制之交岔路口闖紅燈者，處新臺幣
    1,800元以上5,400元以下罰鍰；另汽車駕駛人違反道路交通
    管理處罰條例第53條規定者，除依該條款處罰鍰外，並記違
    規點數3點。道路交通安全規則第102條第1項第1款、道路交
    通管理處罰條例第53條、第63條第1項第3款分別定有明文。
四、經查：
  (一)異議人於99年6月4日10時許，駕駛車牌9J－2715號自小客
      車，沿台中市○○○路，由南向北行駛，行經台中市○○
      ○路、崇倫街口處，因「闖紅燈（直行）」之違規行為，
      經臺中市警察局第三分局勤工派出所員警依違反道路交通
      管理處罰條例第53條第 1項規定當場舉發，原處分機關乃
      於99年7月22日依道路交通管理處罰條例第53條第1項、第
      63條第1項第 3款等規定，裁處異議人罰鍰2,700元，並記
      違規點數 3點等情，有臺中市警察局第三分局中市警交字
      第 GF0000000號舉發違反道路交通管理事件通知單、交通
      部公路總局臺中區監理所中監違字第裁60-GF0000000號裁
      決書在卷可稽。
  (二)異議人上開駕駛自小客車，行經有燈光號誌管制之交岔路
      口闖紅燈（直行）之違規事實，另據證人即本件舉發警員
      朱立凱於本院調查時具結證稱：「〔（提示舉發通知書）
      問：本件是否由你舉發？〕是」「（問：本件舉發經過為
      何？）99年6月4日 9時至11時，我在執行轄區查察，於上
      午10時許，在建國北路與崇倫街口看到一台9J－2715號自
      小客車，沿建國北路由南向北直行，經過西川一路闖紅燈
      直行，經過崇倫街口時又再闖紅燈，當時我是由北向南，
      是在異議人的對向車道，所以我在崇倫街口繞過去異議人
      的車道，將異議人攔停並當場舉發。西川一路與崇倫街相
      隔約20公尺，我看到異議人連續闖兩個紅燈，所以騎警用
      機車插向異議人車道，將異議人攔停」「（問：是否認識
      異議人？）我不認識他，也沒有跟他有任何仇隙恩怨，舉
      發時我有穿制服，並騎警用摩托車」等語甚詳（見本院99
      年8月19日訊問筆錄)。查上開證人之證詞已詳細描述本件
      舉發違規過程，並無不合理之處，可徵證人即舉發員警於
      上開時間，在台中市○○街與建國北路口，親見對向車道
      異議人所駕駛車輛，有闖紅燈之違規行為。參諸證人為警
      員，執行職務應受行政懲處責任之監督，且與異議人間素
      不相識，復無何仇隙怨懟，其目睹及舉發異議人之上開違
      規情事，衡情應無甘冒偽證罪刑責風險而設詞攀誣或虛構
      違規事實以陷害異議人之理，亦應無誤看或誤為判斷之情
      事，是其上開證詞，應堪採信。又異議人未就執勤警員之
      舉發有何違誤，提出相關積極證據以供調查，本院複查無
      證據足資證明證人有捏造事實而違法取締之情事，則執勤
      警員本其維護交通秩序、公眾安全職責所為之舉發，自應
      受到合法、正確之推定。本件異議人僅空言否認不可能有
      闖紅燈之違規行為，惟未到庭陳述、亦未提出相關證據以
      供本院調查，所辯自難採信。從而，異議人行經有燈光號
      誌管制之交岔路口，確有闖紅燈直行之違規行為，洵堪認
      定。
  (三)綜上所述，異議人於前揭時、地，駕駛自小客車，行經有
      燈光號誌管制之交岔路口，有闖紅燈之違規行為，業經證
      實如上，則原處分機關依道路交通管理處罰條例第53條第
      1項、第63條第1項等規定，裁處罰鍰 2,700元，並記違規
      點數 3點，核無違誤。異議人以前揭事由聲明異議，為無
      理由，應予駁回。
五、據上論斷，應依道路交通管理處罰條例第87條第 2項，道路
    交通事件處理辦法第189條，裁定如主文。
中    華    民    國    99    年    11    月    30    日
                    交通法庭法  官  張恩賜
以上正本證明與原本無異。
如不服本裁定，得於收受送達後 5日內向本院提出抗告書狀（應
附繕本）。
                            書記官  黃舜民
中    華    民    國    99    年    11    月    30    日

司法院資訊處製作；財團法人民間司法改革基金會備份。
